臺灣板橋地方法院刑事判決　　　　　　　94年度訴字第1918號
公　訴　人　臺灣板橋地方法院檢察署檢察官
被　　　告　甲○○
上列被告因毒品危害防制條例案件，經檢察官提起公訴（94年度
毒偵字第3646號），因被告於本院準備程序中為有罪之陳述，本
院告知被告簡式審判程序之旨，並聽取當事人之意見後，經合議
庭裁定改以簡式審判程序審理，判決如下：
    主  文
甲○○連續施用第一級毒品，處有期徒刑柒月。扣案之第一級毒
品海洛因壹包之外包裝（空包裝重零點貳伍公克）沒收，其內之
第一級毒品海洛因（淨重零點零壹公克）沒收銷燬之，扣案之注
射針筒壹支沒收。
    事  實
一、甲○○前因施用毒品案件，經本院裁定送觀察、勒戒後，因
    認無繼續施用毒品之傾向，業經臺灣板橋地方法院檢察署檢
    察官以九十三年度毒偵字第三二六五號不起訴處分確定。詎
    甲○○猶不知悔改，竟又基於施用第一級毒品海洛因之概括
    犯意，於上開觀察、勒戒執行完畢釋放後之五年內即自民國
    九十四年四月初某日起至同年月六月三十日上午七時許止在
    臺北縣蘆洲市○○路七十九號十二樓之一住處，以將海洛因
    用水稀釋後置入注射針筒後注射之方式，連續施用第一級毒
    品海洛因多次。嗣於九十四年六月三十日中午十二時許，在
    臺北縣三重市○○路○段一二三巷口，經警盤查，扣得第一
    級毒品海洛因一包（淨重零點零壹公克；起訴書誤載為零點
    一公克）、甲○○所有供施用海洛因所用之注射針筒一支，
    並採集其尿液送驗而查獲上情。
二、案經臺北縣政府警察局三重分局報告臺灣板橋地方法院檢察
    署檢察官偵查起訴。
    理  由
壹、程序方面：
    按本件被告甲○○所犯係死刑、無期徒刑、最輕本刑為三年
    以上有期徒刑以外之罪，其於準備程序就前揭被訴事實為有
    罪之陳述，經法官告知簡式審判程序之旨，並聽取其與公訴
    人之意見後，本院認無不得或不宜改依簡式審判程序進行之
    處，爰依刑事訴訟法第二百七十三條之一第一項，裁定改行
    簡式審判程序，合先敘明。
貳、實體方面：
  一、訊據被告甲○○對於前揭犯罪事實均坦承不諱，經查：
  （一）被告前因施用毒品案件，經本院裁定送觀察、勒戒後，
        因認無繼續施用毒品之傾向，業經臺灣板橋地方法院檢
        察署檢察官以九十三年度毒偵字第三二六五號不起訴處
        分確定之事實，有該不起訴處分書電腦列印本及臺灣高
        等法院被告前案紀錄表各一份在卷可稽。是被告於涉本
        案之前，業曾因施用毒品，並於九十三年八月二十三日
        前揭觀察、勒戒執行完畢後釋放甚明。
  （二）被告經警採尿送驗結果，係呈嗎啡陽性反應，此有臺北
        縣政府警察局三重分局查獲違反毒品危害防制條例案件
        犯嫌代碼對照表、台灣檢驗科技股份有限公司九十四年
        七月十五日編號CH/二○○五/七○○七○號濫用藥物尿
        液檢驗報告各一份在卷可稽。復查海洛因施用入人體後
        水解還原成嗎啡，再循嗎啡之代謝方式排出體外，業據
        行政院衛生署藥物食品檢驗局以七三藥檢壹字第○三○
        二二一號函說明綦詳，且尿液中能否驗出嗎啡陽性反應
        ，與其投與量、投與途徑、採尿時間、個人體質及檢測
        方法之靈敏度有關，國外曾有文獻報導注射六毫克之海
        洛因鹽，其代謝物嗎啡之平均可檢出時限約為二十六小
        時，亦經行政院衛生署藥物食品檢驗局於八十一年九月
        八日以（八一）藥檢壹字第八一一四八八五號函釋明在
        案。前揭尿液檢驗報告載明係以GC/MS（即氣相層析質
        譜儀分析法）方法作為確認檢驗之方式，而該方法之原
        理係檢品經氣化後，通過層析管分離純化，再將純化後
        之成分循序送入質譜儀做個別鑑定。因質譜儀所測定之
        圖譜，在化學上被公認具有指紋特性，故可據以完全判
        定該檢品係為何種化合物。職是，台北榮民總醫院即認
        為若以氣相層析質譜儀（GC/MS）作藥物及其代謝產物
        之定性及定量分析，幾乎不會有偽陽性反應產生，此經
        該院於八十三年四月七日以八三北總內字第三○五九號
        函釋明在案。準上，被告之尿液經以氣相層析質譜儀分
        析法檢驗，既係呈嗎啡陽性反應，顯見被告應有在前揭
        犯罪時間施用第一級毒品海洛因之行為甚明。
  （三）扣案之第一級毒品海洛因一包送驗結果，確係第一級毒
        品海洛因無訛（淨重零點零一公克，空包裝重零點二五
        公克），此有法務部調查局九十四年九月五日調科壹字
        第○六○○一○一七五號鑑定通知書一份在卷足憑。且
        本件尚有海洛因注射針筒一支扣案可稽，核與被告施用
        本件毒品所可能使用之物相符，益見被告所為自白與事
        實相符，自得採為認定之依據，其確有施用第一級毒品
        無誤。又被告前曾犯施用毒品，且於前揭觀察、勒戒執
        行完畢釋放後，五年內再犯本件連續施用第一級毒品海
        洛因，事證明確，其犯行堪以認定，應予依法論科。
  二、查海洛因屬毒品危害防制條例第二條第二項第一款所規定
      之第一級毒品，核被告所為，係犯毒品危害防制條例第十
      條第一項施用第一級毒品罪。被告持有毒品，復進而施用
      ，其持有毒品之低度行為，為施用毒品之高度行為所吸收
      ，不另論罪。被告先後多次施用第一級毒品海洛因之犯行
      ，時間緊接，所犯構成要件相同，顯均係基於概括犯意反
      覆為之，為連續犯，依刑法第五十六條規定，以一罪論，
      並加重其刑。
  三、本院審酌被告施用毒品，足以戕害其身心，滋生其他犯罪
      ，惡化治安，嚴重損及公益，且被告前曾因施用毒品，業
      經觀察、勒戒完畢釋放，仍未戒斷其施用毒品之惡習，竟
      再為本件施用毒品犯行，顯見其不思悔改，及其犯後坦承
      犯行，而其施用毒品行為於本質上係屬自我戕害行為，反
      社會性之程度應屬較低等一切情狀，量處如主文所示之刑
      ，以資懲儆。又扣案之海洛因一包其內之海洛因（淨重零
      點零一公克），既屬第一級毒品，不問屬於犯人與否，爰
      依毒品危害防制條例第十八條第一項前段規定，併予宣告
      沒收銷燬之（惟鑑驗耗罄之毒品既已滅失，自毋庸宣告沒
      收銷燬）；至該海洛因一包之外包裝，係用於包裹毒品，
      防其裸露、潮濕，便於攜帶施用，亦系供施用毒品所用或
      預備之物，且係被告所有，此據被告於本院審理時供明在
      卷，爰依刑法第三十八條第一項第二款規定，亦併予宣告
      沒收。另扣案已使用過之注射針筒一支（業經被告洗淨而
      無毒品殘渣），則係供被告施用海洛因所用之物，且係被
      告所有，亦據被告於本院審理中供明在卷，爰同依刑法第
      三十八條第一項第二款規定，亦併予宣告沒收。
據上論斷，應依刑事訴訟法第二百七十三條之一第一項、第二百
九十九條第一項前段，毒品危害防制條例第十條第一項、第十八
條第一項前段，刑法第十一條、第五十六條、第五十一條第五款
、第九款、第三十八條第一項第二款，判決如主文。
本案經檢察官葉志飛到庭執行職務。
中　　華　　民　　國　　94　　年　　10　　月　　27　　日
                  刑事第二庭  審判長法　官  李  釱  任
                                    法  官  徐  子  涵
                                    法  官  劉  安  榕
以上正本證明與原本無異
如不服本判決應於送達後10日內向本院提出上訴狀
                                    書記官　楊馥如
中　　華　　民　　國　　94　　年　　10　　月　　27　　日
附錄法條：
毒品危害防制條例第十條第一項
施用第一級毒品者，處 6 月以上 5 年以下有期徒刑。
